【裁判字號】    97,交簡上,9
【裁判日期】    970318
【裁判案由】    過失傷害
【裁判全文】
臺灣彰化地方法院刑事判決             97年度交簡上字第9號
上  訴  人  臺灣彰化地方法院檢察署檢察官
被      告  甲○○
上列上訴人因被告過失傷害案件，不服本院九十七年度彰交簡字
第四六號，中華民國九十七年一月十八日第一審簡易判決（九十
六年度偵字第一０六０六號），提起上訴，本院管轄之第二審合
議庭判決如下：
    主      文
上訴駁回。
    事實及理由
一、本案經本院審理結果，認第一審判決認事用法及量刑均無不
    當，應予維持，並引用第一審判決書記載，事實、證據及理
    由（如附件）。
二、公訴人上訴意旨略以：原審判決被告甲○○過失傷害人，處
    拘役四十日，得易科罰金，實有輕縱之嫌；被告肇事致被害
    人受有左側鎖骨骨折，須長期治療，且無法工作生活陷入困
    境，原審判決刑度失之過輕，無法達成矯治之效果，爰提起
    上訴，請改判較重之刑等語。
三、經查：甲○○於民國（下同）九十六年五月二十八日九時許
    ，駕駛車牌號碼一七五九－ＬＧ號自用一般小客車，沿彰化
    縣彰化市○○○路由東向西方向行駛，於同日九時三十分許
    ，途經福田一路與彰南路口處，本應注意車前狀況及兩車並
    行之間隔，並隨時採取必要之安全措施，而依當時情形，天
    候為晴、日間自然光線、路面乾燥無缺陷或障礙物、視距良
    好，並無不能注意之情事，竟疏未注意，貿然急速右轉，適
    有對向由乙○○所騎乘之車牌號碼ＨＣ三－七八三號重型機
    車由石牌路左轉彰南路方向行駛，致甲○○反應不及，不慎
    追撞前方由乙○○所騎乘之上開重型機車，乙○○因而人車
    倒地，受有左側鎖骨骨折之傷害，甲○○並於肇事後，於有
    權偵查犯罪之機關尚未發覺犯罪人前，主動向據報前往現場
    處理之彰化縣警察局彰化分局快官派出所警員王長福坦承肇
    事並願受裁判等事實，業據其於本院審理時供承不諱，核與
    證人即被害人乙○○於警訊中之指述情節相符，此外，復有
    道路交通事故現場圖、道路交通事故調查報告表(一)(二)、財團
    法人彰化基督教醫院九十六年七月六日診斷證明書、彰化縣
    警察局道路交通事故肇事人自首情形紀錄表、現場及車損照
    片八張等件附卷可按。本件犯罪事證明確，被告犯行堪以認
    定。原審已依刑事訴訟法第四百五十四條第二項詳細記載認
    定之犯罪事實、證據及應適用之法條，顯已審酌被告之過失
    傷害犯行，對被害人所造成之危險及損害，而為量刑，又被
    告於本院第二審亦坦白承認被告之犯行洵堪認定，則原審依
    被告之個別情況、犯後態度等一切情狀，依其職權行使，於
    法定刑度內量處被告拘役四十日，並諭知得易科罰金之折算
    標準，難謂原審有何違法失當之處，揆諸上旨，本院自當予
    以尊重。綜上所述，檢察官前揭上訴理由指稱原審量刑過輕
    云云，提起上訴，請求撤銷改判為無理由，應予駁回。
據上論斷，應依刑事訴訟法第四百五十五條之一第一項、第三項
、第三百六十四條、第三百七十三條、第三百六十八條，判決如
主文。
本案經檢察官吳芙如到庭執行職務。
中    華    民    國    97    年    3    月    18    日
                  刑事第一庭    審判長法  官   葉榮郎
                                      法  官   郭麗萍
                                      法  官   胡宜如
以上正本證明與原本無異。
本件不得上訴。
中    華    民    國    97    年    3     月    18    日
                                      書記官   吳金良


司法院資訊處製作；財團法人民間司法改革基金會備份。
